【裁判字號】    92,交聲,908
【裁判日期】    921021
【裁判案由】    聲明異議
【裁判全文】
臺灣臺中地方法院交通事件裁定                    九十二年度交聲字第九八號
    原處分機關  交通部公路總局臺中區監理所
    受 處分 人  甲○○
右列受處分人因違反道路交通管理處罰條例案件，對於交通部公路總局臺中區監理所
九十二年八月十三日所為之裁決（中監違字第裁六○─Ｃ00000000號裁決書
），聲明異議，本院裁定如左：
    主  文
異議駁回。
    理  由
一、原處分機關略以：異議人即受處分人甲○○，於九十二年六月二十九日十六時九
    分許，其所有車號ＮＩ─九○一九號自用小客車，在臺北縣板橋市○○路，因「
    黃網線停車」即在禁止臨時停車處所停車之違規事實，經臺北縣警察局板橋分局
    員警依法逕行舉發，受處分人依限期到案提出申訴，經向原舉發機關查證違規屬
    實，該所遂於九十二年八月十三日以中監違字第裁六○─Ｃ00000000號
    裁決書，裁處受處分人違反道路交通管理處罰條例第五十六條第一項第一款之規
    定，處罰鍰新臺幣九百元整，逾期則依違反道路交通管理事件統一裁罰標準表及
    裁決書處罰主文裁處，於法並無不合等語。
二、本件受處分人甲○○則以：該違規之地點是私有土地，該私有地上之禁停線是板
    橋市政府未經地主同意而強行佔地劃上，爰聲明異議云云。
三、按汽車駕駛人停車時，有在禁止臨時停車處所停車之情形者，處新臺幣六百元以
    上一千二百元以下罰鍰；汽車停車時，應依禁止臨時停車處所不得停車之規定。
    道路交通管理處罰條例第五十六條第一項第一款及道路交通安全規則第一百十二
    條第一項第一款與違反道路交通管理事件統一裁罰標準表分別定有明文。又按既
    成道路符合一定要件而成立公用地役關係者，所有權人對該土地即無從自由使用
    、收益；私有土地既成公眾通行之道路，如有公用地役關係之存在，此項道路之
    土地即已成為他有公物之公共用物，土地所有權人其所有權之行使應受限制，不
    得違反公眾通行之目的，司法院大法官會議第四百號解釋與交通部七十六年交路
    字第○二六○一七號函示皆有明定。經查：本件受處分人甲○○於九十二年六月
    二十九日十六時九分許，其所有車號ＮＩ─九○一九號自用小客車，在臺北縣板
    橋市○○路，因「黃網線停車」即在禁止臨時停車處所停車之違規事實，經臺北
    縣警察局板橋分局員警依法逕行舉發等情，非但為受處分人於異議狀所不爭執，
    並有原舉發機關舉發之違反道路交通管理事件通知單一紙與裁決書一份在卷可稽
    。雖受處分人辯稱：該違規之地點是私有土地，該私有地上之禁停線是板橋市政
    府未經地主同意而強行佔地劃上云云。經本院審酌卷內資料得知：受處分人該車
    確於違規時、地，在劃有禁止臨時停車標線路段停車，違規屬實，始經執勤人員
    依法拖吊舉發，此有原舉發機關函件在卷可佐。再者，本條文意旨係為道路交通
    管理、維護道路順暢，供公眾或車輛通行，以免妨礙人、車之通行而設，受處分
    人之車輛明顯不依規定停放於禁止臨時停車處所，已違反該條文之規定。至於該
    土地是否係未經徵收而非公共用地，亦屬原土地所有權人與縣市政府機關間之問
    題，要與受處分人本件違規行為無關。該地段既係供公眾通行之既成道路，存有
    公用地役關係，依前揭法令及解釋之意旨，即不得違反公眾通行之目的而違規臨
    時停車。受處分人本得自由選擇不停車於該處，仍執意違規停車於黃網線內，竟
    以停車位置是他人之私有土地云云置辯，要無可採。是本件受處分人於上開時、
    地之違規臨時停車事實，已堪認定。本院經查亦無任何證據足資證明執勤警員有
    捏造事實或違法取締之情事，則執勤警員本其加強道路交通管理、維護交通秩序
    、確保交通安全職責所為之逕行舉發，自應受到合法、正確而真正之推定，受處
    分人空言指摘原舉發不當，尚屬無據。從而，原處分機關據以援引上開規定，裁
    處罰鍰新臺幣九百元整，逾期則依裁決書處罰主文規定處罰，並無不當，本件異
    議為無理由，應予駁回。
四、據上論斷，應依道路交通管理處罰條例第八十七條、道路交通案件處理辦法第十
    九條，裁定如主文。
中      華      民      國      九十二      年    十    月    二十一    日
                                臺灣臺中地方法院交通法庭
                                    法  官  張清洲
右正本證明與原本無異。
如不服本裁定，應於送達後五日內，向本院提出抗告狀。
                                    書記官
中      華      民      國      九十二      年    十    月    二十一    日


司法院資訊處製作；財團法人民間司法改革基金會備份。
